【裁判字號】    90,交訴,85
【裁判日期】    900329
【裁判案由】    公共危險等
【裁判全文】
臺灣臺南地方法院刑事判決                            九十年度交訴字第八五號
    公  訴  人  臺灣台南地方法院檢察署檢察官
    被      告  乙○○
右列被告因公共危險等案件，經檢察官提起公訴（九十年度偵字第一八一二號），本
院判決如左：
    主  文
乙○○因業務過失傷害人，處有期徒刑陸月；又駕駛動力交通工具肇事，致人傷而逃
逸，處有期徒刑貳年。應執行有期徒刑貳年肆月。
    事  實
一、乙○○，係高昇出版社之業務員，為從事駕車外出推銷為業務之人，駕車係其附
    隨業務。於民國（下同）八十九年十二月九日上午七時許，駕駛車牌號碼ＵＯ─
    一二四八號自用小客車，沿台南縣永康市○○○路，由西往東方向行駛，途經該
    路唯爾康夜市前，理應注意車輛行駛時，駕駛人應注意車前狀況，隨時採取必要
    之安全措施。而依當時情形，又無不能注意之情事，竟疏於注意，於通過上開路
    段口時，貿然行駛，未留意同方向之行人甲○○○，致甲○○○倒地後，受有頭
    部外傷、顱內出血、右側恥骨骨折、腰框骨折、右髖骨處大片瘀青、右手胙瘀青
    、擦傷、雙膝擦傷、瘀青等傷害，乙○○肇事後，雖經路人黃建雄駕車攔截，然
    乙○○卻以靠路邊停車為由，迅速駕車逃逸。
二、案經甲○○○訴由台南縣警察局永康分局報告經臺灣臺南地方法院檢察署檢察官
    偵查起訴。
    理  由
一、訊據被告乙○○就右開時、地發生車禍肇事致告訴人甲○○○受有如事實欄所載
    之傷逃逸之事實，除辯稱並非肇事逃逸外，餘均坦承不諱，查被告乙○○於警訊
    及偵查中已自白不諱，核與告訴人指訴及證人黃建雄證述之情節相符，並有道路
    交通事故調查報告表、診斷證明書及照片各乙份附卷可稽。按車輛行駛時，駕駛
    人應注意車前狀況，隨時採取必要之安全措施，道路交通安全規則第九十四條第
    三項定有明文。被告駕車自應注意上述道路交通安全規定，且依當時路狀，又無
    不能注意之情形，竟疏不注意為之，以致肇事，致告訴人受重傷，被告應有過失
    。被告過失駕駛行為，與被害人之受傷間，具有相當因果關係，事證明確，被告
    過失傷害等犯行，堪予認定。被告於警訊初供自白；「我坦承有撞到人... 後來
    有一位男子騎機車過來叫我停車，我搖下車窗，他告訴我有撞到人，... 我心裡
    又很害怕於是開著車子就走了未停下察看。」核與證人黃建雄證述相同，其自白
    與事實相符，自屬可採，事後翻異，顯為卸責之詞，不足採信，其肇事逃逸一節
    亦屬罪證明確。
二、核被告乙○○以駕車為附屬業務，所為係犯刑法第二百八十四條第二項前段及同
    法第一百八十五條之四之罪，又被告所犯上開二罪間，犯罪各別，罪名不同，分
    論併罰。。本院爰審酌被告犯罪之動機、目的、手段、其品性及智識程度、犯罪
    所生之危害及犯罪後未賠償被害人，惟被告駕車肇事，竟未下車查看有無被害人
    受傷，亦不顧及被害人可能因未及時送醫而加重傷亡，心態嚴重可議等一切情狀
    ，分別量處如主文所示之刑並定應執行之刑，以示懲儆。
據上論斷，應依刑事訴訟法第二百九十九條第一項前段、刑法第二百八十四條第二項
前段、第一百八十五條之四、第五十一條第五款、罰金罰鍰提高標準條例第一條前段
判決如主文。
本案經檢察官陳俊秀到庭執行職務
中    華    民    國      九十      年      三      月      二十九      日
                              臺灣臺南地方法院交通法庭
                                      法  官  何  清  池
右正本證明與原本無異。
如不服本判決，應於判決送達後十日內向本院提出上訴狀( 應附繕本 )。
                                      書記官  林  木  村
中    華    民    國      九十      年      三      月      二十九      日
附錄本案論罪科刑法條全文：
刑法第二百八十四條第二項：
  從事業務之人，因業務上之過失傷人者，處一年以下有期徒刑、拘役或一千元以下
  罰金，致重傷者，處三年以下有期徒刑、拘役或二千元以下罰金。
刑法第一百八十五條之四：
  駕駛動力交通工具肇事，致人死傷而逃逸者，處六月以上五年以下有期徒刑。


司法院資訊處製作；財團法人民間司法改革基金會備份。
